臺灣新竹地方法院刑事判決
                                    109年度交易字第434號
公  訴  人  臺灣新竹地方檢察署檢察官
被      告  何佩琪


上列被告因過失傷害案件，經檢察官提起公訴（109年度偵字第
4321號），被告於本院準備程序中就被訴事實為有罪之陳述，經
告以簡式審判程序意旨，並聽取公訴人、被告之意見後，改依簡
式審判程序審理並判決如下：
    主  文
何佩琪犯過失傷害罪，處拘役叄拾日，如易科罰金，以新臺幣壹
仟元折算壹日。緩刑貳年。
    犯罪事實及理由
一、本件犯罪事實及證據，除犯罪事實欄第12行末應補充「何佩
    琪亦受有頸部挫傷、左側手肘挫傷、左側手部挫傷、左側膝
    部挫傷、多處擦傷、第五腰椎其他閉鎖性骨折、腰椎脊椎滑
    脫症等傷勢」，及證據部分補充被告於本院準備程序、審理
    時之自白及交通部公路總局新竹區監理所竹苗區車輛行車事
    故鑑定會鑑定意見書、被告提出之歷次就醫紀錄明細及診斷
    證明書等外，餘均引用檢察官起訴書之記載（如附件）。
二、論罪科刑：
㈠、按行為後法律有變更者，適用行為時之法律。但行為後之法
    律有利於行為人者，適用最有利於行為人之法律。刑法第2
    條第1項定有明文。查被告行為後，刑法第284條之規定業於
    民國108年5月29日修正公布，並自同月31日生效施行，修正
    前刑法第284條規定：「因過失傷害人者，處6月以下有期徒
    刑、拘役或5百元以下罰金，致重傷者，處1年以下有期徒刑
    、拘役或5百元以下罰金（第1項）。從事業務之人，因業務
    上之過失傷害人者，處1年以下有期徒刑、拘役或1千元以下
    罰金，致重傷者，處3年以下有期徒刑、拘役或2千元以下罰
    金（第2項）。」，修正後刑法第284條則規定：「因過失傷
    害人者，處1年以下有期徒刑、拘役或10萬元以下罰金；致
    重傷者，處3年以下有期徒刑、拘役或30萬元以下罰金。」
    ，經比較新舊法結果，修正後刑法第284條規定雖刪除業務
    過失傷害罪及業務過失致重傷罪之處罰，不區分普通過失與
    業務過失，而由法官依具體個案違反注意義務之情節，量處
    適當之刑，然已將過失傷害罪及過失致重傷罪之法定刑分別
    提高為「1年以下有期徒刑、拘役或10萬元以下罰金」、「3
    年以下有期徒刑、拘役或30萬元以下罰金」，自以修正前之
    規定對被告較為有利，依刑法第2條第1項前段規定，被告本
    件犯行應適用行為時即修正前刑法第284條第1項前段規定處
    罰。是核被告所為，係犯修正前刑法第284條第1項前段之過
    失傷害罪。被告一過失駕駛行為，同時致告訴人2人受傷，
    係以一行為觸犯數罪名，為想像競合犯，應從一重處斷。
㈡、爰以行為人之責任為基礎，審酌被告騎乘機車行經無號誌之
    交岔路口，疏未充分注意車前狀況並做隨時停車之準備，致
    與左側告訴人直行之機車，亦因未禮讓右側直行之被告機車
    先行，復未注意車前狀況，致生本件車禍事故，告訴人2人
    及被告均受有起訴書所載傷勢，本院考量告訴人2人與被告
    在本案之過失程度，本件事故發生告訴人過失程度顯然較重
    ，暨被告大學畢業之智識程度，需負擔父親之醫療費用之家
    庭經濟狀況，犯後已坦承犯行，態度尚稱良好等一切情狀，
    爰量處如主文所示之刑，並諭知易科罰金之折算標準。另查
    被告前未曾因故意犯罪受有期徒刑以上刑之宣告，有臺灣高
    等法院被告前案紀錄表1紙在卷可稽，素行良好，被告雖迄
    未能與告訴人2人達成和解、賠償其損失，然念及被告始終
    有和解意願，僅因與告訴人間就雙方賠償金額差距甚大，始
    未能達成和解等情，認被告犯後非無誠意與告訴人2人和解
    ，尚非惡意不予賠償，堪認有悔意，茲因一時失慮而罹刑典
    ，經此偵、審程序之教訓後，應能知所警惕，而無再犯之虞
    ，本院審酌上情，認對被告所宣告之刑以暫不執行為適當，
    爰併予諭知緩刑2年，以啟自新。
據上論斷，應依刑事訴訟法第273條之1第1項、第299條第1項前
段、第310條之2、第454條第2項，判決如主文。
本案經檢察官邱志平提起公訴，檢察官邱宇謙到庭執行職務。
中    華    民    國   109    年   12     月    22    日
                  刑事第九庭  法  官  卓怡君
以上正本證明與原本無異。　　　　　　　　　
如不服本判決應於收受本判決後20日內向本院提出上訴書狀，上
訴書狀應敘述具體理由。上訴書狀未敘述上訴理由者，應於上訴
期間屆滿後20日內補提理由書狀於本院(均須按他造當事人之人
數附繕本 )「切勿逕送上級法院」。
中　　華　　民　　國　　109 　年　　12　　月　　22　　日
                              書記官  胡家寧
附錄本案論罪科刑法條全文：
修正前中華民國刑法第284條
因過失傷害人者，處 6 月以下有期徒刑、拘役或 5 百元以下罰
金，致重傷者，處 1 年以下有期徒刑、拘役或 5 百元以下罰金
。
從事業務之人，因業務上之過失傷害人者，處 1 年以下有期徒
刑、拘役或 1 千元以下罰金，致重傷者，處 3 年以下有期徒刑
、拘役或 2 千元以下罰金。
【附件】
臺灣新竹地方檢察署檢察官起訴書
                                     109年度偵字第4321號
　　被　　　告　何佩琪　女　31歲（民國00年0月0日生）
　　　　　　　　　　　　住新竹縣○○鎮○○路0段00巷0號3                           樓
　　　　　　　　　　　　國民身分證統一編號：Z000000000號
上列被告因過失傷害案件，已經偵查終結，認應提起公訴，茲將
犯罪事實及證據並所犯法條分敘如下：
　　　　犯罪事實
一、何佩琪於民國108年4月15日15時35分許，騎乘車牌號碼000
    -000號重型機車，沿新竹縣竹東鎮商華街由西往東行駛，行
    經商華街與仁愛路口，本應注意車前狀況，並隨時採取必要
    之安全措施，又行經無號誌之交岔路口，應減速慢行，作隨
    時停車之準備，而依當時路況、天氣並無不能注意之情形，
    竟疏未注意之，適林奕翔騎乘車號000-0000號重型機車，後
    座搭載吳宗鴻，沿新竹縣竹東鎮仁愛路由北往南行駛，行經
    上揭路口，亦疏未注意車前狀況及減速慢行作隨時停車之準
    備，又未讓右方之何佩琪所騎乘之重型機車先行，致2車發
    生碰撞，均人車倒地，林奕翔受有左側腕部挫傷、左側手部
    挫傷及多處損傷等傷害，吳宗鴻受有右側手肘挫傷、右側髖
    部挫傷、右側大腿挫傷及多處損傷等傷害。經警據報處理後
    ，始循線查悉上情。
二、案經林奕翔、吳宗鴻聲請新竹縣竹東鎮公所調解委員會調解
    不成立後由新竹縣竹東鎮公所依其聲請移請本署告訴偵辦。
　　　　證據並所犯法條
一、證據清單及待證事實：
┌──┬───────────┬───────────┐
│編號│     證  據  名  稱   │   待  證  事  項     │
├──┼───────────┼───────────┤
│(一)│被告何佩琪於警詢及偵查│全部犯罪事實。        │
│    │中不利於己供述。      │                      │
├──┼───────────┼───────────┤
│(二)│告訴人即同案被告林奕翔│全部犯罪事實。        │
│    │於警詢時及偵查中供述。│                      │
├──┼───────────┼───────────┤
│(三)│證人吳宗鴻於警詢時證述│全部犯罪事實。        │
├──┼───────────┼───────────┤
│(四)│警制道路交通故現場圖、│佐證全部犯罪事實。    │
│    │道路交通事故調查報告表│                      │
│    │(一)、(二)、現場及車輛│                      │
│    │照片23張、現場監視器光│                      │
│    │碟及翻拍照片3紙。     │                      │
├──┼───────────┼───────────┤
│(五)│臺北榮民總醫院新竹分院│證明告訴人2 人受有前揭│
│    │診斷證明書2份。       │傷害之事實。          │
├──┼───────────┼───────────┤
│(六)│新竹縣政府警察局竹東分│證明告訴人林奕翔、吳宗│
│    │局交通事故專責處理小組│鴻提出之告訴合法。    │
│    │108年8月2日調解案件轉 │                      │
│    │介單、新竹縣竹東鎮公所│                      │
│    │109年2月15日108年刑調 │                      │
│    │字第0170號刑事案件調解│                      │
│    │不成立移送偵查書、新竹│                      │
│    │縣竹東鎮調解委員會108 │                      │
│    │年9月3日調解筆錄。    │                      │
└──┴───────────┴───────────┘
二、核被告何佩琪所為，係犯108年6月19日修正前刑法第284條
    第1項前段之過失傷害罪嫌。被告以一行為觸犯過失傷害   
        2罪，為想像競合犯，請從一重論處。
三、依刑事訴訟法第251條第1項提起公訴。
    此  　致
臺灣新竹地方法院
中　　華　　民　　國　　109 　年　　6 　　月　　13　　日
                              檢　察　官  邱志平
本件正本證明與原本無異
中　　華　　民　　國　　109 　年　　6 　　月　　30　　日
                              書  記  官  鄭思柔 
所犯法條：
108年6月19日修正前刑法第284條第1項　　
（過失傷害罪）
因過失傷害人者，處6月以下有期徒刑、拘役或5百元以下罰金，
致重傷者，處1年以下有期徒刑、拘役或5百元以下罰金。
從事業務之人，因業務上之過失傷害人者，處1年以下有期徒刑
、拘役或1千元以下罰金，致重傷者，處3年以下有期徒刑、拘役
或2千元以下罰金。